【裁判字號】    92,上易,1137
【裁判日期】    920506
【裁判案由】    傷害
【裁判全文】
臺灣高等法院臺中分院刑事判決                  九十二年度上易字第一一三七號
    上  訴  人  臺灣臺中地方法院檢察署檢察官
    被      告  戊○○
右上訴人因被告傷害案件，不服臺灣臺中地方法院九十二年度易字第二九七號，中華
民國九十二年五月六日第一審判決（起訴案號：臺灣臺中地方法院檢察署九十一年度
調偵字第七一號），提起上訴，本院判決如左：
    主      文
上訴駁回。
    事實及理由
一、本案經本院審理結果，認第一審判決認事用法及量刑均無不當，應予維持，並引
    用第一審判決書記載之事實、證據及理由（如附件）。
二、檢察官據告訴人具狀請求上訴，略以：被告毆打告訴人臉部及身體造成如診斷書
    所示之傷害，傷勢不輕，且被告迄未與告訴人和解，原審僅科處拘役五十九日判
    刑過輕，為告訴人所不服，因之請求檢察官上訴，經核尚非顯無理由云云。
三、惟查告訴人固於本院稱：伊起初沒有講是因為伊在九月出院時打電話給被告，伊
    問被告這件事要如何處理，被告說先請看護，伊想大家都是朋友，就不需搞得那
    麼難看，後來伊覺得被告沒有誠意，才講出來云云；然告訴人於第一次警詢時間
    （九十年七月三十一），距案發時間之九十年七月十日相隔已有二十一日，告訴
    人仍稱伊並不清楚為何會受傷躺在五樓中庭（九十年度偵字第一八六一０號卷第
    十二頁正面）；於同年八月六日第二次警訊，就警方於九十年七月十日早上前去
    救護時為何告知警方係自行墜樓？亦稱當時情況伊已沒有記憶（同前偵卷第十四
    頁正面）；是告訴人於第一次警詢時就如何墜樓既無記憶，又如何能於時隔近一
    個月以後突然憶起，與常情已有不合，證人即丁○○警員亦證稱被告住處是在九
    樓，現場九樓未發現任何血跡、碎片或打架之痕跡，亦無被害人之衣物，當時九
    樓走道有一圍牆，大概一公尺高，警方係逐樓搜查，在六樓有發現戊○○朋友（
    按即己○○）醉倒在該處；警方人員早上去敲被告門時，他沒有開門，大概至晚
    間七點多時再去敲門，被告來開門感覺上，還在睡意中身上酒味很濃，也不知道
    發生何事，案發當時被害人之狀況不穩定，也沒有辦法偵訊，等她轉至澄清醫院
    時，警員才去問她，第一次訊問時被害人對墜樓事件表示不清楚，之後她主動要
    求補訊等語（本院卷第六十七～六十八頁、七十頁）；另被告及告訴人、證人甲○○亦一致供認當天凌晨告訴人及被告均有喝酒，再由當時己○○醉倒在六樓及
    被告於警員前往其住處也仍酒意中，可見被告等人當時飲酒已達爛醉之程度，以
    告訴人身高一百六十公分、體重五十五至五十六公斤，被告要從九樓將告訴人抱
    起從高約一公尺左右之圍牆丟下，實非易事，告訴人空言被告在追打告訴人之下
    順勢將告訴人抱起丟下，是可推論之事云云，無非出於其事後個人臆測之詞，復
    無其他佐證，礙難採憑。原審因之審酌被告犯後坦承傷害犯行態度良好，量處被
    告拘役五十九日並易科罰金之標準亦無不當，參以被害人因被告毆打臉部致傷，
    傷勢輕微，其左手舟狀骨骨折、右胸骨挫傷併第四肋骨骨折、膽囊裂傷併膽汁滲
    漏，係墜樓所致，與本案被告之傷害犯行無關，檢察官上訴意旨以原審量刑過輕
    ，請求將原判決撤銷核屬無據，此外，上訴人在本院又未提出其他不利於被告之
    證據，其上訴無理由，應予駁回。
四、據上論斷，應依刑事訴訟法第三百七十三條、第三百六十八條，判決如主文。
本案經檢察官乙○○到庭執行職務。
中      華      民      國      九十二     年     九      月    十二    日
                                臺灣高等法院臺中分院刑事第七庭
                                      審判長法  官  林  榮  龍
                                            法  官  江  錫  麟
                                            法  官  謝  說  容
右正本證明與原本無異。
不得上訴。
                                            書記官  金  珍  華
中      華      民      國      九十二     年     九      月    十五    日
                                                                        Ｒ
臺灣臺中地方法院刑事判決                          九十二年度易字第二九七號
    公  訴  人  臺灣臺中地方法院檢察署檢察官
    被      告  戊○○  男三十六歲（民國○○○年○月○○○日生）
                        住臺中縣太平市光隆里十八鄰七星巷九十三號
                        居臺中市○區○○路四０八巷十號
                        身分證統一編號：Ｌ一二五四五八六號
右列被告因傷害案件，經檢察官提起公訴（九十一年度調偵字第七一號），本院判決
如左：
    主  文
戊○○傷害人之身體，處拘役伍拾玖日，如易科罰金，以參佰元折算壹日。
    事  實
一、戊○○前曾有賭博犯行（不構成累犯），與丙○○係朋友關係，於民國九十年七
    月十日凌晨五、六時許，偕同友人己○○、甲○○、綽號「阿勇」等人返回其位
    於臺中市○區○○路十四號九樓之九租處飲酒，丙○○亦在上址共飲，直至當日
    上午六、七時許，己○○等人離去，戊○○與丙○○因故於酒後起爭執，於同日
    上午七時十五分許，在上址，戊○○竟基於普通傷害之故意，徒手毆打丙○○臉
    部及身體，導致丙○○受有臉部腫脹、瘀青等傷害。
二、案經丙○○訴請及臺中市警察局第二分局報請臺灣臺中地方法院檢察署檢察官偵
    查起訴。
    理  由
一、訊據被告戊○○坦承右開犯罪事實不諱，核與告訴人丙○○指訴情節相符，足見
    其自白與事實相符。本件事證業臻明確，被告犯行至堪認定。
二、核被告所為，係犯刑法第二百七十七條第一項之傷害罪。爰審酌被告與告訴人身
    為朋友關係，僅因細故於酒後起爭執，竟暴力相向出手毆打告訴人，暨考以其所
    用方法、手段、犯後直承犯行無誤、態度良善等一切情狀，量處如主文所示之刑
    ，並諭知易科罰金之折算標準。
三、告訴人雖另指稱伊於遭被告毆打後，尚遭被告自九樓抱起摔至五樓中庭，導致受
    有左手舟狀骨骨折、右胸骨挫傷併第四肋骨骨折、骨盆骨折、左脛骨及腓骨遠端
    開放性骨折、左下肢骨折術後合併骨及軟組織缺損、膽囊裂傷併膽汁滲漏等傷勢
    乙情。然為被告堅詞否認，辯稱：案發當時伊與告訴人喝完酒、發生爭執後，告
    訴人就跑出去，伊回住處睡覺，直到當日傍晚警察才來找伊，這中間伊都沒有醒
    來，並不知道告訴人有墜樓之事等詞。經查，告訴人於檢察官偵訊及本院審理時
    雖堅決指稱係遭被告自九樓抱起而摔落於五樓中庭處，然其於九十年七月三十一
    日警詢時陳稱：「因為我與戊○○及其友人在臺中市○○路十四號九樓之九飲酒
    結束後，我要離開，戊○○不讓我離開，拉著我，我不願意，戊○○即用拳頭毆
    打我」、「我只知道他毆打我的臉及眼睛，因我被毆打後，即失去意識，之後我
    就不知道」、「（警方於九十年七月十日八時二十分在臺中市○○路十四號五樓
    中庭發現你受傷躺著，為何妳會在該處？）我並不清楚」、「（妳與戊○○在九
    樓發生拉打的衝突，為何會受傷躺在五樓中庭？）我並不清楚」等詞，於同年八
    月六日警詢筆錄始為「我是被抱起來自九樓丟下，是戊○○把我丟下去的」、「
    我並不清楚為什麼要把我抱起來往下丟，我只記得我腳落空後，再來就什麼都不
    知道。當他抱起我時，都沒有說話，所以我沒有聽到他要讓我死」、「我是在九
    樓靠近電梯處被丟下樓的」等指訴。據告訴人之母親於本院九十二年二月十三日
    審理時陳稱：告訴人在九十年七月十日入院加護病房，隔三、四日離開加護病房
    ，又轉到澄清醫院之語；參佐卷附診斷證明書得知，告訴人係於九十年七月十日
    急診入財團法人私立中國醫藥學院附設醫院，同年月十六日出院並轉入澄清醫院
    接受手術，同年月二十日接受拔創手術，同年月二十一日接受骨盆鋼釘內固定術
    ，同年月二十五日、二十八日、八月一日接受傷口清瘡術，同年八月八日因骨缺
    損接受骨移植手術，同年月十三日因組織缺損，行皮瓣移植手術，同年月十八日
    行皮膚移植手術，同年月二十四日出院等情，有上開診斷證明書附卷可參。顯見
    告訴人於九十年七月三十一日接受警方詢問時，其人已轉至普通病房，神智並已
    清楚得以回答問題，卻於警方初詢時指稱僅記得被告有毆打其臉部及眼睛部位，
    其餘事情均不得而知，則其事後更異其詞，是否屬實，不無可疑。再者，被告在
    九樓住處與告訴人起爭執並動手毆打後，隨即關門睡覺，直至當日下午傍晚才為
    警方叫醒一情，亦據證人即據報前往現場處理之警員丁○○於本院九十二年四月
    八日審理時證稱：當時伊服八點到十點之巡邏勤務，接獲二分局勤務中心通報，
    說在北屯路十四號有發生女子墜樓之事，伊隨即趕赴現場處理，到現場後，已看
    到消防局人員在五樓平臺為被害人做救護工作，伊等查訪現場，並在六樓走廊發
    現一位酒醉男子，．．．伊等叫醒該人，詢問該人，知否告訴人墜樓之事，他答
    說不知道，並說他是來這裡找朋友喝酒，且提供他的朋友的電話，伊等逐一去找
    ，最後在九樓有聽到行動電話聲音，但是沒有人接，才確定他的朋友就是被告，
    伊等敲門、按電鈴，一直沒有回應，．．．伊等就去醫院看告訴人傷勢，當日十
    八時三十分左右，伊等回到北屯路被告住處，敲門後，被告就開門，伊等現場詢
    問被告是否認識告訴人及知否告訴人墜樓之事？被告說不曉得，當時被告開門之
    神情是還在睡夢中爬起來的，屋內沒有異狀，現場有發現被害人的東西等詞綦詳
    。足見被告於告訴人當日上午七時許墜樓後，直至十八時三十分許止，皆處於熟
    睡狀態，直至警方敲門才起身應門。如案發當時由被告將告訴人自九樓樓上抱起
    摔下於五樓中庭，則告訴人應當立即報警救護，或為脫免刑責而迅速逃離，豈有
    可能留在住處為警方循線查獲？況本案經檢察官勘查現場結果，該大樓九樓成「
    回」字狀，四面為套房，中間為天井之設計，被告房間門號係十四號九樓之九，
    自房門口離最近天井旁之陽台之距離，僅有三、四公尺遠，惟離告訴人掉落點六
    樓中庭往上至九樓陽臺之相對位置，經實際測量約有十七公尺遠，有勘驗筆錄及
    現場略圖一份附卷可資佐證。案發當時，已經上午七時五十分許，隨時有人進出
    得以目擊，果被告有意將告訴人自九樓丟下，豈會捨近求遠？迂迴跑至三十公尺
    距離才將告訴人丟下，顯與常理有違。再者，經檢察官委請內政部警政署刑事警
    察局就被告實施測謊試驗，亦認被告否認涉及告訴人墜樓案，經測試結果並無不
    實反應一節，此有該局九十一年一月二十二日刑鑑字第一四七四０號鑑驗結果通
    知書一紙可明。綜上所述，本案尚查無積極事證足以證明告訴人墜樓及所引發傷
    勢皆係被告所為，自難認被告應當就此部分傷勢負責任，附此敘明。
據上論斷，應依刑事訴訟法第二百九十九條第一項前段，刑法第二百七十七條第一項
、第四十一條第一項前段，罰金罰鍰提高標準條例第一條前段、第二條，判決如主文
。
中      華      民      國      九十二      年      五    月      六    日
                                        法  官  賴妙雲
右正本證明與原本無異。
如不服本判決，應於送達後十日內向本院提出上訴狀 （須附繕本） ，上訴於台灣高
法院台中分院。
                                        書記官
中      華      民      國      九十二      年      五    月      六    日
附錄論罪科刑法條
刑法第二百七十七條第一項
第  277 條  傷害人之身體或健康者，處三年以下有期徒刑、拘役或一千元以下罰金
            犯前項之罪因而致人於死者，處無期徒刑或七年以上有期徒刑；致重傷
            ，處三年以上十年以下有期徒刑。


司法院資訊處製作；財團法人民間司法改革基金會備份。
